# 审计报告会计准则

提问人：xm19871105 时间：2022-05-11 11:13:23
请教，如果对方企业仍执行小企业会计准则或企业会计制度，能否按照企业会计准则出具审计报告？（PS：实务中，经常看到很多事务所不论对方执行何种会计准则或制度，审计报告都按照企业会计准则出具）

回答人：chenyiwei
理论上是可以的，但此时执行的准则或制度与该企业法定报表中应遵循的准则或制度不同，应视作特殊编制基础编制的特殊用途报表，按 1601 号审计准则出具报告。该审计报告及其后附的财务报表不能替代被审计单位的法定财务报表，并需对其用途、分发范围等予以限制。